臺灣臺北地方法院刑事判決　　　　　　　94年度易字第1023號
公　訴　人　臺灣臺北地方法院檢察署檢察官
被　　　告　丙○○
上列被告因詐欺案件，經檢察官聲請簡易判決處刑（九十三年度
偵字第一九○二八號），經本院認應行通常程序判決如下：
      主  文
本件公訴不受理。
      理  由
一、本件聲請簡易判決處刑意旨略以：被告丙○○明知一般人無
    故使用他人金融帳戶之行徑，常與財產犯罪密切相關，且詐
    欺集團取得他人存摺之目的，在於方便取得贓款及掩飾犯行
    不易遭人追查，僅因缺錢花用，即基於縱若有人持以犯罪亦
    無違反其本意之幫助犯意，於民國九十二年十一月二十六日
    ，依中國時報分類廣告欄所登載收購銀行帳戶廣告刊登之電
    話，與真實姓名年籍不詳之成年男子聯繫，達成以新臺幣（
    下同）1,000元代價成交之協議，隨即於同日某時前往臺北
    市大安區○○○路○段102號中國信託商業銀行大安分行（下
    稱中國信託銀行）開立第000000000000號存款帳戶，並於開
    戶完成取得金融卡後某日，約該成年男子在臺北市信義區捷
    運市政府站出口附近交付前開銀行帳戶存摺、金融卡、印章
    、密碼及身分證影本與該姓名年籍不詳之成年男子。嗣該成
    年男子所參與之詐欺集團於收受前開存摺、金融卡等物後，
    即基於意圖為自己不法所有之概括犯意，由集團成員連續在
    雅虎奇摩拍賣網站內，盜用邱奕範、黃汝華申請之帳號，張
    貼如附表所示不實之出售商品訊息，致戊○○、乙○○、丁○○、甲○○信以為真而參與競拍得標，復於如附表所示之
    時、地，根據該詐騙集團指示，如數將買賣價金匯往丙○○
    前開中國信託銀行帳戶內，惟均未收到標得之商品，始分別
    發覺受騙而報警循線查知上情。因認被告所為涉有刑法第三
    百三十九條第一項、第三十條第一項之幫助詐欺罪嫌。
二、按已經提起公訴之案件，在同一法院重行起訴者，應諭知不
    受理之判決，並得不經言詞辯論為之，刑事訴訟法第三百零
    三條第二款、第三百零七條分別定有明文。又所稱已提起公
    訴之案件，在同一法院重行起訴者，係指所訴彼此兩案為同
    一被告，其被訴之犯罪事實亦屬同一者而言，故就連續犯之
    犯罪事實一部提起公訴，依審判不可分原則，其效力及於全
    部，則其他部分自不得再行提起公訴。
三、經查：本件被告丙○○前於九十二年十一月十二日將其所申
    請之中華郵政股份有限公司古亭分局帳號00000000000000
    號帳戶之存摺、提款卡及密碼等，以每本存摺新台幣三千元
    之代價，販售予年籍姓名不詳之成年男子，幫助該名男子所
    屬集團成員從事詐財。嗣該集團成員於同年十一月十九日下
    午四時許，利用電話向住於高雄市○○區○○路九○巷三弄
    一八號之被害人葉芷嫻佯稱：葉芷嫻身分資料外洩，須到郵
    局提款機接受指示操作變更密碼，才能防止盜領等語，使葉
    芷嫻陷於錯誤，而前往提款機依指示操作，致將帳戶內之十
    一萬三千九百元以金融卡轉帳方式轉入被告上開帳戶內，涉
    嫌幫助詐欺犯行，已經台灣台北地方法院察署檢察官於九十
    四年四月二十日以九十三年度偵字第一三七九○號起訴，並
    於九十四年五月十二日繫屬本院由易股審理中（尚未判決確
    定），有台灣高等法院被告全國前案紀錄表及台灣台北地方
    法院檢察署檢察官九十三年度偵字第一三七九○號起訴書可
    稽；經核本件檢察官聲請簡易判決處刑之犯罪事實，被告之
    行為與前案業經起訴之行為間，時間緊接，犯罪行為之方法
    態樣相同，且所犯之罪名及基本犯罪構成要件亦相同，顯係
    基於同一犯意為之，是其前案起訴之效力應及於全部，不得
    另案再行起訴。而公訴人復於九十四年六月二十二日就同一
    案件之本案向本院聲請簡易判決處刑（於九十四年六月二十
    九日繫屬本院），揆諸首揭法文意旨，本件爰不經言詞辯論
    ，逕為不受理之判決。
四、本件檢察官原聲請以簡易判決處刑，惟經本院認有刑事訴訟
    法第四百五十一條之一第四項但書第三款所定之情形，茲依
    同法第四百五十二條之規定，改依通常程序審理。
據上論斷，應依刑事訴訟法第四百五十二條、第三百零三條第二
款、第三百零七條，判決如主文。
中　　華　　民　　國　　94　　年　　7 　　月　　25　　日
                           台灣台北地方法院刑事第一庭
                               審判長法  官 陳興邦
                                     法  官 劉素如
                                     法  官 林婷立
上正本證明與原本無異
如不服本判決，應於判決送達後十日內向本院提出上訴狀（應抄
附繕本）。
                                     書記官 王曉雁
中　　華　　民　　國　　94　　年　　7 　　月　　26　　日
附表：
┌───┬───┬────┬──────────┬────┬──────┬──────┐
│　　　│　　　│　　　　│　　　　　　　　　　│　　　　│　　　　　　│被害人支付　│
│ 編號 │被害人│被害人住│詐騙集團犯罪模式　　│得標日期│得標金額　　│款項方式、　│
│　　　│姓名　│址　　　│　　　　　　　　　　│　　　　│　　　　　　│時間　　　　│
│　　　│　　　│　　　　│　　　　　　　　　　│　　　　│　　　　　　│　　　　　　│
├───┼───┼────┼──────────┼────┼──────┼──────┤
│　　　│　　　│　　　　│　　　　　　　　　　│　　　　│　　　　　　│被害人戊○○│
│　　　│　　　│　　　　│自92年12月6日起，在 │　　　　│　　　　　　│於92年12月8 │
│　　　│　　　│　　　　│雅虎奇摩拍賣網站內，│　　　　│　　　　　　│日下午6時44 │
│　　　│　　　│臺中市東│盜用邱奕範申請之evan│　　　　│　　　　　　│分，自臺中市│
│　一　│戊○○│區○○街│0410帳號，張貼不實之│92.12.08│　3,750元　 │南區○○路10│
│　　　│　　　│140巷16 │出售SONY牌128MB記憶 │　　　　│（需另付60　│2號彰化銀行 │
│　　　│　　　│號　　　│卡（藍卡）二片訊息，│　　　　│ 元運費）　 │設置之提款機│
│　　　│　　　│　　　　│誘騙不知情民眾參與競│　　　　│　　　　　　│匯出3,810元 │
│　　　│　　　│　　　　│標。　　　　　　　　│　　　　│　　　　　　│至被告之中國│
│　　　│　　　│　　　　│　　　　　　　　　　│　　　　│　　　　　　│信託商業銀行│
│　　　│　　　│　　　　│　　　　　　　　　　│　　　　│　　　　　　│帳戶內。　　│
├───┼───┼────┼──────────┼────┼──────┼──────┤
│　　　│　　　│　　　　│　　　　　　　　　　│　　　　│　　　　　　│被害人乙○○│
│　　　│　　　│　　　　│　　　　　　　　　　│　　　　│　　　　　　│於92年12月8 │
│　　　│　　　│　　　　│　　　　　　　　　　│　　　　│　　　　　　│日下午2時52 │
│　　　│　　　│臺中縣梧│　　　　　　　　　　│　　　　│　　　　　　│分，在臺中縣│
│　　　│　　　│棲鎮草里│　　　 同上　　　　 │92.12.08│　2,800元　 │梧棲鎮○○路│
│　二　│乙○○│港埠路1 │　　　　　　　　　　│　　　　│（需另付60　│1段大庄郵局 │
│　　　│　　　│段29號　│　　　　　　　　　　│　　　　│ 元運費）　 │匯出2,860元 │
│　　　│　　　│　　　　│　　　　　　　　　　│　　　　│　　　　　　│至被告之中國│
│　　　│　　　│　　　　│　　　　　　　　　　│　　　　│　　　　　　│信託商業銀行│
│　　　│　　　│　　　　│　　　　　　　　　　│　　　　│　　　　　　│帳戶內。　　│
├───┼───┼────┼──────────┼────┼──────┼──────┤
│　　　│　　　│　　　　│　　　　　　　　　　│　　　　│　　　　　　│被害人丁○○│
│　　　│　　　│　　　　│　　　　　　　　　　│　　　　│　　　　　　│於92年12月9 │
│　　　│　　　│　　　　│　　　　　　　　　　│　　　　│　　　　　　│日下午7時20 │
│　　　│　　　│屏東縣屏│　　　　　　　　　　│　　　　│　　　　　　│分，在屏東縣│
│　三　│丁○○│東市自由│　　　同上　　　　　│92.12.09│　1,500元　 │龍井鄉新庄郵│
│　　　│　　　│路358之2│　　　　　　　　　　│　　　　│（需另付60　│局匯出1,560 │
│　　　│　　　│號　　　│　　　　　　　　　　│　　　　│元運費）　　│元至被告之中│
│　　　│　　　│　　　　│　　　　　　　　　　│　　　　│　　　　　　│國信託帳戶內│
│　　　│　　　│　　　　│　　　　　　　　　　│　　　　│　　　　　　│。　　　　　│
├───┼───┼────┼──────────┼────┼──────┼──────┤
│　　　│　　　│　　　　│　　　　　　　　　　│　　　　│　　　　　　│被害人甲○○│
│　　　│　　　│　　　　│自92年12月6日起，在 │　　　　│　　　　　　│於92年12月12│
│　　　│　　　│臺北市信│雅虎奇摩拍賣網站內，│　　　　│　　　　　　│日下午6時3分│
│　　　│　　　│義區信義│盜用黃汝華申請之h531│　　　　│　　　　　　│，在台北銀行│
│　四　│甲○○│路5段150│83662帳號，張貼不實 │92.12.12│ 2萬8,800元 │自動提款機以│
│　　　│　　　│巷8號2樓│之出售SONY牌PC300K型│　　　　│　　　　　　│轉帳方式匯出│
│　　　│　　　│之1　　 │DV攝錄影機訊息，誘騙│　　　　│　　　　　　│2萬8,8 00 元│
│　　　│　　　│　　　　│不知情民眾參與競標。│　　　　│　　　　　　│至被告之中國│
│　　　│　　　│　　　　│　　　　　　　　　　│　　　　│　　　　　　│信託帳戶內。│
└───┴───┴────┴──────────┴────┴──────┴──────┘
